# 融资租赁

提问人：dragonrising 时间：2014-01-22 18:08:36
陈版主，被审单位发生融资租赁业务，每期付款按月支付，期末是否将一年内支付的租金与确认的融资费用调入一年内到期的非流动负债呢，这部分披露应该怎么披露呢？

回答人：chenyiwei
将于资产负债表日后一年内到期的负债，尽管最初形成时属于非流动负债，但根据《企业会计准则第 30 号——财务报表列报》第十五条规定，“自资产负债表日起一年内到期应予以清偿”的负债应归类为流动负债，一般作为“一年内到期的长期应付款”予以披露。
附注披露可结合“长期应付款”项目进行，如：
附注X、长期应付款
期末数 期初数 应付融资租赁款 减：未确认融资费用 长期应付款账面价值 减：一年内到期部分 长期应付款列报金额

提问人：dragonrising 时间：2014-01-23 14:21:04
谢谢陈版主，这样在报表中一年内到期的长期应付款与确认的融资费用应该调入一年内到期的非流动负债中，未开票的 1 年内进项税额调整到一年内到期的非流动资产中核算，正确否？

回答人：chenyiwei
在融资租赁“营改增”以后如何进行会计处理的问题，我理解长期应付款应当仅包含不含税租金的折现金额，尚未开票的进项税额不符合确认为资产的条件，相应地这部分含税与不含税租金的差额也不符合负债的确认条件（这个问题本版面之前讨论过，你可以搜索一下）。因此，并不存在你说的把未开票进项税额确认为一项资产的问题。在报表列报中，按照长期应付款中将于未来一年内支付的金额扣除将于未来一年内摊销的未确认融资费用的差额后，按差额列报为“一年内到期的非流动负债”。